【裁判字號】    90,交抗,220
【裁判日期】    900731
【裁判案由】    違反道路交通管理處罰條例
【裁判全文】
臺灣高等法院交通事件裁定                          九十年度交抗字第二二０號
    抗告人即
    受處分人  甲○○
右抗告人因違反道路交通管理處罰條例案件，不服臺灣士林地方法院九十年度交聲字
第二二號，中華民國九十年五月十四日裁定，提起抗告，本院裁定如左：
        主  文
抗告駁回。
        理  由
一、抗告意旨略以：抗告人即受處分人甲○○於民國八十九年十月十七日駕駛車號Ｇ
    二─Ｏ三一號計程車，載客行經台北市○○○路○段七一九巷口遇黃燈右轉，並
    無闖紅燈事實；又警員楊自覺於原審證稱，交通號誌變換後約五至十秒看到受處
    分人等語。而依醫學報告，人類的視覺反應約有四秒之時差，若加計距離，應認
    受處分人係於閃黃燈時右轉，並未闖紅燈；此外警員曾自稱有受處分人闖紅燈之
    照片，卻始終不提出，是否係因該照片有利於受處分人而不提出云云。
二、按汽車駕駛人行經有燈光號誌管制之交岔路口闖紅燈者，處（銀元）六百元以上
    一千二百元以下罰鍰，道路交通管理處罰條例第五十三條，定有明文；又違反同
    條例第五十三條者，記違規點數三點，同條例第六十三條第一項第三款，亦有明
    文。經查，抗告人於八十九年十月十七日十四時六分許駕駛車號Ｇ二─Ｏ三一號
    營小客車，在台北市○○○路○段七Ｏ一號前，因闖紅燈（紅燈右轉），經警攔
    停舉發之事實，有台北市政府警察局北市警交大字第ＡＢＶ二Ｏ三四九Ｏ號舉發
    違反道路交通管理事件通知單及台北市政府警察局士林分局八十九年度十一月二
    十四日北市警士分交字第八九六四Ｏ一四七ＯＯ號函各一紙在卷可稽，並經證人
    即在場執勤員警吳錫雅、楊自覺，在原審證述無訛（見原審卷第二八、二九、三
    五、三六頁）。受處分人雖稱其係黃燈右轉云云。然楊自覺證稱﹕「交通號誌變
    換時間約有三秒，受處分人是在變紅燈十秒後才右轉」（見原審卷第三六頁），
    受處分人所辯係黃燈右轉云云，即不可採。又本件係當場攔停，並未拍照，已經
    吳錫雅證述在卷（見原審卷第三十頁），受處分人稱警員自稱有照片等語，是否
    可信，已非無疑；且執勤警員係在發現受處分人紅燈右轉後攔停，已如前述。則
    以攔停前警員與受處分人之相對位置言，警員雖可預知有駕駛者會違規右轉，但
    何人於何時會違規，警員實無從得知，亦即警員實無法於受處分人右轉之同時或
    立刻拍照取證。此與逕行拍照告發者不同。再者，依前述證人所述，受處分人雖
    曾因拒絕出示證件受檢而與警員發生爭執（見原審卷第二八頁）。然取締員警與
    受處分人並不認識，係單純發現受處分人違規始攔停取締，其後縱生爭執，實無
    礙於違規之事實。原審以直接、公開、言詞審理之合法調查程序，經命具結後，
    對證人吳錫雅、楊自覺為訊問，再憑二證人在場執勤，親眼目睹受處分人超過其
    他車輛紅燈右轉之陳述，認二人之證詞與事理無違，足以採信；並於調查後敘明
    本件之違規地點應為中山北路六段七一九號旁巷口，上開舉發違規通知單記載為
    中山北路六段七Ｏ一號前（受處分人被員警攔停地點），記載雖有錯誤，但無礙
    於受處分人闖紅燈之事實，而認原處分機關之處分，並無不當。本院經核並無不
    合。受處分人執前詞抗告，否認違規情事，指摘原裁定有誤，為無理由，應予駁
    回。
據上論斷，應依道路交通案件處理辦法第二十六條，刑事訴訟法第四百十二條，裁定
如主文。
中      華      民      國     九十      年      七     月   三十一     日
        臺灣高等法院刑事第七庭
                                  審判長法  官  吳  啟  民
                                        法  官  蘇  隆  惠
                                        法  官  林  瑞  斌
右正本證明與原本無異。
不得再抗告。
                                        書記官  丁  淑  蘭
中      華      民      國      九十     年     八    月       一       日


司法院資訊處製作；財團法人民間司法改革基金會備份。
